# 丧失控制权处置股权的情况下，在合并层面进行追溯处置部分归属期间进行调整的问题

提问人：找回来时的我 时间：2016-02-20 10:13:19
在母体获取10%的时候，从80%到90%的时候，权益性交易母体调减了21.5的资本公积，在处置的时候，分段追溯要转出这个21.5的资本公积？

回答人：chenyiwei
最终结果-76是对的。差异原因可能是收购 10 ％少数股权交易的影响。另外个别报表和合并报表层面的会计处理基础不相同，你应当直接根据合并报表层面的数据按照合并报表准则第五十条的规定计算，不要通过“个别报表数据＋抵销分录”的方式去计算。